# 关于利润分配问题

提问人：lwx1970 时间：2012-04-16 20:27:23
A公司下属子公司为外商投资企业，由于A公司欲出售持有的子公司股权，以 2011 年 10 月 31 日为时点对子公司进行审计评估，根据股东会决议进行了利润分配，分配后，未分配利润为正，由于 2011 年 11 、 12 月经营亏损，期末未分配利润为负数。 问：企业上述利润分配是否存在法律、法规方面的障碍。如何处理？。（如A公司 2011 年 11 月完成股权交易，怎么处理，如果A公司 2011 年未完成股权交易如何处理）

回答人：chenyiwei
根据《财政部关于取消外商投资企业预分利润审批事项的通知》（财企[2004]133号）规定，财政机关不再对外商投资企业预分利润事项进行审批。《外商投资企业执行新企业财务制度的补充规定》[(93)财工字第 474 号]第二十四条，以及其他外商投资企业预分利润审批的有关规定相应废止。因此，外商投资企业的股东和董事会应可自主决定年度中间预分部分利润，但预分的前提是就全年而言不能构成超分配。如果构成了超分配的，则事实上等同于部分收回投资，不符合《公司法》和外商投资企业的相关法律、行政法规的规定，股东应当把超分的利润退还给公司。确保年末未分配利润不出现红字，也就是就整个会计年度而言未出现超分配行为。

提问人：lwx1970 时间：2012-04-16 20:44:16
陈版主：如果A公司在 2011 年底前已经将股权转让，那如何让股东退还给公司呢？

回答人：chenyiwei
应由年末实际持有股权的股东将该差额补足，具体如何操作建议咨询律师。